【裁判字號】    97,消債更,299
【裁判日期】    971127
【裁判案由】    更生事件
【裁判全文】
臺灣士林地方法院民事裁定        97年度消債更字第299號
債  務  人  甲○○
代  理  人  陳昭全律師
上列當事人聲請消費者債務清理事件，本院裁定如下：
    主  文
債務人甲○○自中華民國九十七年十二月一日十七時起開始更生
程序。
    理  由
一、按債務人不能清償債務或有不能清償債務之虞，且無擔保或
    無優先權之債務總額未逾新台幣（下同）12,000,000元者，
    於法院裁定開始清算程序或宣告破產前，得向法院聲請更生
    ，觀諸消費者債務清理條例第3 條、第42條第1 項規定自明
    。又法院開始更生程序之裁定，應載明年、月、日、時，並
    即時發生效力，同條例第45條第1 項定有明文。
二、本件聲請意旨略以：伊有不能清償債務情事，前曾於民國（
    下同）95年6 月間依照「中華民國銀行公會會員辦理消費金
    融案件無擔保債務協商機制」請求共同協商債務清償方案，
    並協商成立，協商條件為每月還款18,757元，持續繳納至95
    年12月。惟伊每月所得收入僅薪資約21,000元、政府身障補
    助金3,000 元，共約24,000元。故每月所得收入於扣除上開
    協商還款金額後僅餘約5,243 元，已不足支應自己基本生活
    所需。是無法履行協商條件確係因不可歸責於己，致履行協
    商條件顯有重大困難。且伊無擔保及無優先權債權之債務總
    額未逾1,200 萬元，復未經法院裁定開始清算或宣告破產，
    爰向本院聲請更生等語。
三、經查，債務人所負債務總額為3,937,303 元，而債務人所有
    之資產為其所有位於臺北縣汐止市○○街8 巷11號4 樓之房
    屋及坐落於臺北縣汐止市○○○段保長坑小段93地號（權利
    範圍：728/100000）之土地，該房屋及土地之價值經查為2,
    719,510 元，有本院95年執字第28473 號強制執行卷宗在卷
    可按，是堪認債務人確有無法清償債務之情事。
四、次查，債務人所主張之上開事實，業據提出中華民國銀行公
    會會員辦理消費金融案件無擔保債務協商機制協議書及無擔
    保債務還款計畫（見本院卷第25至27頁）、債務人全戶戶籍
    謄本（見本院卷第7 頁）、財團法人金融聯合徵信中心當事
    人綜合信用報告之協商前置專用債權人清冊（見本院卷第21
    至24頁）、債務人之身心障礙手冊（見本院卷第70頁）等為
    證，核閱屬實，堪認為真正。亦有債務人財產歸屬資料清單
    （見本院卷第11頁）、95年度綜合所得稅各類所得資料清單
    （見本院卷第12頁）、96年度綜合所得稅各類所得資料清單
    （見本院卷第13頁）、在職證明書（見本院卷第19頁）、薪
    資單影本（見本院卷第64至69頁）、身障補助金之轉帳證明
    影本（見本院卷第68至69頁）在卷可稽，足見債務人每月收
    入於履行上開協商條件後，確實無法維持自己基本生活所需
    。準此以觀，債務人主張其有不可歸責於己之事由，致履行
    協商條件顯有困難，堪認為真實。此外，復查無債務人有消
    費者債務清理條例第6 條第3 項、第8 條或第46條各款所定
    駁回更生聲請之事由存在。
五、綜如上述，債務人聲請更生，應屬有據，爰裁定如主文。
中    華    民    國    97    年    11    月    27    日
                  民事第二庭  法      官  古振暉
上為正本係照原本作成。
本件不得抗告。
中    華    民    國    97    年    11    月    27    日
                              書  記  官  楊錫芬


司法院資訊處製作；財團法人民間司法改革基金會備份。
